# 合同履约成本与生产成本的区别

提问人：song2003921 时间：2020-11-03 14:33:08
请问陈老师@chenyiwei合同履约成本是否与原建造合同中工程施工_合同成本的内容基本一致？

回答人：chenyiwei
基本可以这样理解。当然与原先的建造合同成本相比，合同履约成本的适用范围更大，也包括提供劳务合同（不形成存货准则规范范围内的存货，以及固定资产等由其他准则规范的资产）中的履约成本。